臺灣桃園地方法院刑事判決
                       　　　　　  109年度審訴字第1500號
公  訴  人  臺灣桃園地方檢察署檢察官
被      告  林真妤



上列被告因詐欺案件，經檢察官追加起訴（109年度偵字第18348
號）暨移送併辦（臺灣士林地方檢察署109年度偵字第9216號）
，被告於準備程序中就被訴事實為有罪之陳述，經本院告知簡式
審判程序之旨，並聽取當事人之意見後，合議庭裁定改由受命法
官獨任依簡式審判程序審理，判決如下：
    主  文
甲○○犯三人以上共同詐欺取財罪，處有期徒刑壹年壹月。
未扣案之犯罪所得現金新臺幣貳拾萬元沒收，於全部或一部不能
沒收或不宜執行沒收時，追徵其價額。
    事實及理由
一、本件犯罪事實及證據，除證據部分補充「被告甲○○於本院準
    備程序及審理時之自白、共犯邱士瑜於本院準備程序時之陳
    述」外，餘均引用檢察官起訴書及移送併辦意旨書所載（詳
    如附件一、二）。
二、論罪科刑：
（一）故核被告所為，係犯刑法第339 條之4 第1 項第2 款之三
      人以上共同詐欺取財罪。又檢察官移送併辦之犯罪事實，
      與起訴書所載之犯罪事實為同一事實，本院自得併予審理
      ，附此敘明。
（二）被告與邱士瑜、暱稱「奕儒（長江）」及其所屬詐欺集團
      成員間，就上開犯行有犯意聯絡與行為分擔，應依刑法第
      28條之規定，論以共同正犯。
（三）被告前因①施用第二級毒品案件，經臺灣士林地方法院（
      下稱士林地院）以108 年度士簡字第549 號判決判處有 
      期徒刑3 月確定，於民國108 年10月1 日易科罰金執行完
      畢（於本案構成累犯）；另因②施用第二級毒品案件，經
      士林地院以108年度湖簡字第562 號判決判處有期徒刑3 
      月確定；上揭①②所示之各罪刑，復經士林地院以109 年度
      聲字第457 號裁定定應執行有期徒刑5 月確定，於109 年
      7月9 日易科罰金執行完畢，此有臺灣高等法院被告前案
      紀錄表在卷可按，第查，「數罪併罰之案件，雖應依刑法
      第五十條、第五十一條規定就數罪所宣告之刑定其應執行
      之刑，然此僅屬就數罪之刑，如何定其應執行者之問題，
      本於數宣告刑，應有數刑罰權，此項執行方法之規定，並
      不能推翻被告所犯係數罪之本質，若其中一罪已執行完畢
      ，自不因嗣後定其執行刑而影響先前一罪已執行完畢之事
      實」（最高法院104 年度第6 次刑庭會議決議意旨參照）
      ，職是，①之罪刑既已於108 年10月1日執行完畢，則此執
      行完畢之事實，自不受嗣須與②之罪刑另定應執行刑而有
      所更迭，因之，其受徒刑之執行完畢後，5 年以內故意再
      犯有期徒刑以上之本罪，屬累犯，惟審酌釋字第775號解
      釋意旨，被告所犯前案與本案不僅犯罪型態不同，且所侵
      害之法益、對社會之危害程度，亦有相當差別，兩者間顯
      無延續性或關聯性，故本案以不加重其刑為宜。
（四）爰審酌被告明知詐欺犯罪在我國橫行多年，社會上屢見大
      量被害人遭各式詐欺手法騙取金錢，並在匯款至金融帳戶
      後旋遭提領一空，故於政府機關、傳播媒體不斷揭露及宣
      導下，若不合常情地提供金融帳戶給不具相當信賴關係之
      人使用，自可預見該金融帳戶可能被用以收受詐欺所得款
      項，詎被告輕率地提供上開帳戶給不詳人士使用，而與不
      詳人士共同騙取告訴人之金錢，所為應予非難，惟念被告
      尚能坦承犯行，兼衡其犯罪之動機、目的、手段、素行及
      告訴人所受損害等一切情狀，量處如主文所示之刑。
三、沒收：
　　按「犯罪所得，屬於犯罪行為人者，沒收之。但有特別規定
    者，依其規定」、「前二項之沒收，於全部或一部不能沒收
    或不宜執行沒收時，追徵其價額」、「第1項及第2項之犯罪
    所得，包括違法行為所得、其變得之物或財產上利益及其孳
    息」、「犯罪所得已實際合法發還被害人者，不予宣告沒收
    或追徵」，刑法第38條之1第1項、第3至5項定有明文。本案
    詐得之款項新臺幣20萬元為本案之犯罪所得，並據被告甲○○
    與共犯邱士瑜於本院準備程序時稱：錢都用光了等語（見本
    院卷第94頁），準此，該筆款項當屬被告與共同正犯邱士瑜
    所共有，且未據扣案，復未發還告訴人，自應依刑法第38條
    之1第1項前段、第3項之規定宣告沒收，於全部或一部不能
    沒收或不宜執行沒收時，追徵其價額，末此之追徵並係應對
    被告與共同正犯邱士瑜「連帶」為之，進言之，即對其中一
    人追徵之所得，另人於此額度免其責任，順此敘明。
據上論斷，應依刑事訴訟法第273 條之1 第1 項、第299 條第1
項前段、第310 條之2 、第454 條，判決如主文。
本案經檢察官董諭到庭執行職務。
中    華    民    國   111    年   1     月    13     日
                  刑事審查庭  法  官  李佳穎
以上正本證明與原本無異。
如不服本判決應於收受判決後20日內向本院提出上訴書狀，並應
敘述具體理由。其未敘述上訴理由者，應於上訴期間屆滿後20日
內向本院補提理由書(均須按他造當事人之人數附繕本)「切勿逕
送上級法院」。
                              書記官  蔡萱穎
中    華    民    國   111    年   1     月    13     日
附錄本案論罪科刑法條：
中華民國刑法第339條之4
犯第 339 條詐欺罪而有下列情形之一者，處 1 年以上 7 年以
下有期徒刑，得併科 1 百萬元以下罰金：
一、冒用政府機關或公務員名義犯之。
二、三人以上共同犯之。
三、以廣播電視、電子通訊、網際網路或其他媒體等傳播工具，
    對公眾散布而犯之。
前項之未遂犯罰之。
附件一：
臺灣桃園地方檢察署檢察官追加起訴書
                                    109年度偵字第18348號
　　被　　　告　甲○○　女　25歲（民國00年0月00日生）
　　　　　　　　　　　　住○○市○○區○○街00號
　　　　　　　　　　　　居桃園市○○區○○街00巷0號106室
　　　　　　　　　　　　國民身分證統一編號：Z000000000號
上列被告因詐欺案件，業經偵查終結，因共同被告邱士瑜前經本
署檢察官以109年度偵字第14252號提起公訴，現由貴院謙股以10
9年審訴字1323號案件審理中，與本件係屬數人共犯一罪之相牽
連案件，認宜追加起訴，茲將犯罪事實及證據並所犯法條分敘如
下：
　　　　犯罪事實
一、甲○○與邱士瑜（另經本署檢察官以109年度偵字第14252號提
    起公訴）為男女朋友，甲○○明知一旦提供金融帳戶予詐欺集
    團使用，其所提供之金融帳戶內將會有被害人匯入之款項，
    而認可利用此方式進行詐欺取財，竟基於意圖自己不法所有
    之3人以上共同犯詐欺取財之犯意聯絡，而於民國109年3月1
    6日間，以行動電話通訊軟體，提供其所有之中國信託商業
    銀行股份有限公司帳號000-00000000000號帳戶（下稱中信
    銀行帳戶）之存摺、印文、身份證、金融卡之照片予真實姓
    名年籍不詳暱稱「奕儒（長江）」之人，作為收取受騙者所
    交之款項所用。後該詐騙集團成員在取得前開中信銀行帳戶
    之掌控後，乃共同基於意圖三人以上詐欺取財之犯意，先由
    該詐欺集團之不詳機手成員撥打電話予乙○○，佯裝為其友人
    ，並詐稱需款孔急等語，致乙○○陷於錯誤，而於109年3月23
    日13時許，在新北市○○區○○路0段00號臨櫃匯款新臺幣（下
    同）20萬元至上開中信帳戶內。經該詐欺集團不詳成員確認
    乙○○經詐欺款項入款後，「奕儒（長江）」即以LINE通知甲
    ○○前往取款，而因甲○○不會開車，又必須在家照顧幼兒，邱
    士瑜即與甲○○與該複數成員共同意圖為自己不法所有，基於
    詐欺之犯意聯絡，經甲○○交付邱士瑜上開中信銀行帳戶金融
    卡及密碼，由邱士瑜於109年3月23日14時36分，在桃園市○○
    區○○路0段000號統一超商觀成門市，提領10萬元；又於同日
    14時20分許，至桃園市○○區○○路0段000號統一超商觀工門市
    ，提領2萬元，邱士瑜、甲○○將所入帳之款項，轉帳、提領
    花用殆盡。
二、案經本署檢察官簽分偵辦。
　　　　證據並所犯法條
一、訊據被告甲○○坦承因網路覓得上開工作機會，並委由同案被
    告邱士瑜領款等情，復與證人即同案被告邱士瑜證述情節大
    致相符，並經證人即告訴人乙○○於警詢之證述明確，另有匯
    款申請書影本、五股區農會活期儲蓄存款簿影本、內政部警
    政署反詐騙諮詢專線紀錄表、新北市政府警察局蘆洲分局五
    股分駐所受理詐騙帳戶通報警示簡便格式表、金融機構聯防
    機制通報單、帳戶個資檢視報表、中信銀行帳戶資料表、存
    款交易明細、監視器翻拍照片各1份在卷可考，被告犯行應
    堪認定。
二、核被告甲○○所為，係犯刑法第339條之4第1項第2款之三人以
    上共同犯詐欺取財罪。被告與同案被告邱士瑜分別與「奕儒
    （長江）」詐欺集團複數成員間，有犯意聯絡及行為分擔，
    依刑法第28條之規定論以共同正犯。另被告尚難遽認其有參
    與犯罪組織，併此敘明。又被告犯罪所得20萬元，請依刑法
    第38條之1第1項、第3項規定宣告沒收，並於全部或一部不
    能沒收或不宜執行沒收時，追徵其價額。
三、依刑事訴訟法第265條第1項追加起訴。
  　此　致
臺灣桃園地方法院
中　　華　　民　　國　 109　　年　　6 　　月　　29　　日
　　　　　　　　　　　　　　　檢  察  官  劉  昱  吟 
本件證明與原本無異　
中　　華　　民　　國　 109  　年　  7     月     7    日
                              書  記  官  王  鴻  儒
所犯法條　　
中華民國刑法第339條之4第1項第2款
犯第 339 條詐欺罪而有下列情形之一者，處 1 年以上 7 年以
下有期徒刑，得併科 1 百萬元以下罰金：
一、冒用政府機關或公務員名義犯之。
二、三人以上共同犯之。
三、以廣播電視、電子通訊、網際網路或其他媒體等傳播工具，
    對公眾散布而犯之。
前項之未遂犯罰之。
附件二：
臺灣士林地方檢察署檢察官併辦意旨書
                                     109年度偵字第9216號
被　　　告　甲○○　女　25歲（民國00年0月00日生）
　　　　　　　　　　　　住○○市○○區○○街00號
　　　　　　　　　　　　居桃園市○○區○○街00巷0號106室
　　　　　　　　　　　　國民身分證統一編號：Z000000000號
上列被告因詐欺案件，經偵查結果，認應移請貴院併案審理，茲
將併案意旨敘述如下：　
一、犯罪事實：甲○○與邱士瑜（另經臺灣桃園地方檢察署檢察官
    以109年度偵字第14252號提起公訴）為男女朋友，甲○○明知
    一旦提供金融帳戶予詐欺集團使用，其所提供之金融帳戶內
    將會有被害人匯入之款項，而認可利用此方式進行詐欺取財
    ，竟基於意圖自己不法所有之3人以上共同犯詐欺取財之犯
    意聯絡，而於民國109年3月16日間，以行動電話通訊軟體，
    提供其所有之中國信託商業銀行股份有限公司帳號000-0000
    0000000號帳戶（下稱中信銀行帳戶）之存摺、印文、身分
    證、金融卡之照片予真實姓名年籍不詳暱稱「奕儒（長江）
    」之人，作為收取受騙者所交之款項所用。後該詐騙集團成
    員在取得前開中信銀行帳戶之掌控後，乃共同基於意圖三人
    以上詐欺取財之犯意，先由該詐欺集團之不詳成員撥打電話
    予乙○○，佯裝為其友人，並詐稱需款孔急等語，致乙○○陷於
    錯誤，而於109年3月23日13時許，在新北市○○區○○路0段00
    號臨櫃匯款新臺幣（下同）20萬元至上開中信帳戶內。經該
    詐欺集團不詳成員確認乙○○經詐欺款項入款後，「奕儒（長
    江）」即以LINE通知甲○○前往取款，而因甲○○不會開車，又
    必須在家照顧幼兒，邱士瑜即與甲○○與該複數成員共同意圖
    為自己不法所有，基於詐欺之犯意聯絡，經甲○○交付邱士瑜
    上開中信銀行帳戶金融卡及密碼，由邱士瑜於109年3月23日
    14時36分，在桃園市○○區○○路0段000號統一超商觀成門市，
    提領10萬元；又於同日14時20分許，至桃園市○○區○○路0段0
    00號統一超商觀工門市，提領2萬元，邱士瑜、甲○○將所入
    帳之款項，轉帳、提領花用殆盡。案經乙○○訴由新北市政府
    警察局汐止分局報告偵辦。
二、證據並所犯法條
（一）訊據被告甲○○坦承因網路覓得上開工作機會，並提供前揭
      中信銀行帳戶之帳號予詐欺集團成員及已將告訴人匯交款
      項花用殆盡等情，復有告訴人乙○○警詢證述明確，另有中
      信銀行函文檢附被告申設帳戶紀錄、交易明細報表、被告
      與詐欺集團成員之對話紀錄、匯款申請書影本、五股區農
      會活期儲蓄存款簿影本等在卷可考，是被告罪嫌應堪認定
      。
（二）核被告甲○○所為，係犯刑法第339條之4第1項第2款之三人
      以上共同犯詐欺取財罪嫌。被告與同案被告邱士瑜分別與
      「奕儒（長江）」詐欺集團複數成員間，有犯意聯絡及行
      為分擔，依刑法第28條之規定論以共同正犯。另被告尚難
      遽認其有參與犯罪組織，併此敘明。又被告犯罪所得20萬
      元，請依刑法第38條之1第1項、第3項規定宣告沒收，並
      於全部或一部不能沒收或不宜執行沒收時，追徵其價額。
三、併辦理由：被告甲○○前於上開時地幫助詐得告訴人乙○○款項
    而為警查獲之事實，經臺灣桃園地方檢察署檢察官以109年
    度偵字第18348號追加起訴，現由貴院以109年度審訴字第13
    23號案件審理中（謙股），此有上開追加起訴書附卷足憑，
    而與本案被告所涉罪嫌與該案具有事實上一罪關係，故為原
    追加起訴效力所及，應移由貴院併為審理。
　　　此　致
臺灣桃園地方法院　　　
中    華    民    國    109    年    8    月    10    日
　　　　　　　　　　　　　　　 檢察官  蔡 啟 文
本件正本證明與原本無異　
中　　華　　民　　國　  109　　年　　9　  月　　8   　日
                               書記官  楊 宛 臻